臺灣高雄地方法院刑事判決　　　　　　　　　　　　　九十三年度交訴字第八四號
　　公　訴　人　臺灣高雄地方法院檢察署檢察官
　　被　　　告　丁○○　男　二.
　　選任辯護人　洪士宏律師
　　選任辯護人　林易玫律師
右列被告因公共危險等案件，經檢察官提起公訴（九十三年度偵字第二二九五號），
本院判決如左：
    主  文
丁○○無罪。
    理  由
一、公訴意旨略以：被告丁○○於民國九十二年十一月十二日晚上十時三十分許，駕
    駛車牌ＶＨ─三九五七號自小客車沿高雄市○鎮區○○路由西向東行駛，行經該
    路段與中山四路交岔路口時，應注意車前狀況，並隨時採取必要之安全措施，以
    避免發生事故之危險，而依當時情形，又無不能注意之情形，竟疏於注意，貿然
    行駛，適有丙○○騎乘車牌ＸＰＯ─九一五號重型機車延翠亨南路由北向南行駛
    ，行經該路段與中山四路路口時，因亦未注意車前狀況，致二車發生碰撞，造成
    丙○○人車倒地，受有右髖臼骨折脫臼等之傷害而坐地不起，詎丁○○於肇事後
    竟未下車查看，亦未對丙○○施以救護或報警處理，旋即基於逃逸犯意駕車駛離
    現場，嗣經警循線查獲。因認被告涉犯刑法第二百八十四條第一項前段之過失傷
    害罪嫌、第一百八十五條之四駕駛動力交工具肇事，致人受傷逃逸罪嫌云云。
二、按犯罪事實應依證據認定之，無證據不得推定其犯罪事實；不能證明被告犯罪者
    ，應諭知無罪之判決，刑事訴訟法第一百五十四條、第三百零一條第一項分別定
    有明文。而認定不利於被告之事實，須依積極證據，苟積極證據不足為不利於被
    告事實之認定時，即應為有利於被告之認定，更不必有何有利之證據；告訴人之
    告訴，係以使被告受刑事訴追為目的，是其陳述是否與事實相符，仍應調查其他
    證據以資審認，最高法院三十年上字第八一六號、五十二年台上字第一三○○號
    判例可資參照。
三、公訴意旨認被告涉犯過失傷害罪嫌，無非係以：(1)被告於警詢及偵查中自白於前
    揭時、地與告訴人丙○○發生車禍之事實；(2)告訴人丙○○之指述；(3)證人乙○○於警詢及偵查中之證述；及(4)道路交通事故調查報告表、道路交通事故現場圖
    及高雄市立小港醫院出具之診斷證明書各一份與相片二張為其論據。訊之被告堅
    詞否認上開過失傷害及肇事逃逸犯行，辯稱：上開時、地，伊並未駕駛前開自用
    小客車與告訴人所駕駛之重型機車發生撞擊，因伊有汽車駕照，受老板乙○○之
    請託，才於警詢及偵查中承認係伊肇事等語。經查：
  (一)證人即告訴人丙○○於警詢時指稱：是何人駕駛車輛我不知道，但是出來問候的
    人約四十歲左右，約一星期後，被告自稱是肇事者前來看我等語，然其於警詢及
    偵查中均未指明係被告駕車肇事，故肇事當時是否確係被告駕駛上開車輛已非無
    疑。又證人丙○○於本院審理時到庭結證稱：我被撞時，對方車輛有停止，下來
    的人是乙○○，是我後來在偵查庭中才知道他叫乙○○，我看到他從左邊駕駛座
    下來，他下來之後問我說有沒有怎麼樣，後來他就從駕駛座的車門上車，他進車
    子的車門就是他原來下車的車門，然後很快車子就開走了，當時沒有看到被告等
    語（見本院卷第五十七頁至第五十九頁），由丙○○上開之證詞可知，乙○○當
    時既係由駕駛座旁之車門上、下車，則依常情肇事小客車之駕駛人自係乙○○無
    訛，是被告辯稱肇生本件車禍之前開自用小客車，並非其所駕駛應屬可採。
  (二)證人即被告之同事甲○○到庭證稱：我與被告曾經一起在通訊行賣手機，老闆是
    乙○○，在九十二年十一月份，有一天晚上乙○○回到公司，但沒有開車回來，
    他跟我說他發生車禍，水箱因此破掉，隔天晚上有說要叫被告幫忙處理車禍這件
    事情，因為被告有駕照，乙○○叫我向被告說請他出來幫忙，我是用手機聯絡被
    告的等語（見本院卷第六十四至第六十七頁），依上開之證述，足證被告辯稱其
    係受乙○○之請託才於警詢及偵查中承認肇事等語，並非全無憑據。
  (三)另證人乙○○雖於警詢及偵查中均證稱肇事當時，係由被告駕駛前揭自用小客車
    載伊出門，發生車禍後由伊下車詢問告訴人丙○○之傷勢如何等語，然因駕車肇
    事可能涉及刑事責任及民事賠償責任，衡情對肇事情形最為關心、掛念之人應係
    駕駛人而非乘客。然依乙○○上開證述，其僅為乘客，並無須為肇事負任何責任
    ，竟下車詢問丙○○之傷勢，反而身為駕駛人之被告卻對肇事情形不加聞問，實
    與一般社會經驗有違，況依上開證人丙○○、甲○○之證述，乙○○有合理可疑
    其為前揭肇事自用小客車之駕駛人，是其所為證述有為自己脫罪、卸責之可能，
    尚難遽採為不利被告認定之依據。是本件既無任何證據足證被告於右揭時地駕車
    肇事，自難認被告涉犯過失傷害、肇事逃逸罪嫌。
四、綜上所述，公訴人所指之前揭事證，無法使本院就被告犯行之確信，達致超越合
    理懷疑之程度，且告訴人之指訴，亦不能證明被告之犯行，此外復查無其他積極
    證據，足資證明被告犯有公訴人所指之公共危險等罪行，是被告犯罪即屬不能證
    明。從而，揆諸前揭法條及判例意旨，自應為被告無罪判決之諭知。
五、至被告是否另涉刑法第一百六十四條第二項之頂替罪，則應由檢察官另行偵辦，
    附此敘明。
據上論斷，應依刑事訴訟法第三百零一條第一項前段，判決如主文
本案經檢察官戊○○到庭執行職務。
中      華      民      國 　   九十四　   年      二      月     五  　日
                              臺灣高雄地方法院交通法庭
                                  審判長法  官  莊崑山
                                        法  官  黃宣撫
                                        法  官  李育信
如不服本判決，應於送達後十日內，向本院提出上訴狀。
右正本證明與原本無異。
                                        書記官  洪生輝
中      華      民      國 　   九十四　   年      二      月     五  　日
